# 同一单位应收应付抵消

提问人：逍遥祖师 时间：2016-07-01 13:15:06
A为B供应商，A从B买原材料，加工后卖给B，期末A对B同时存在大额应收应付，且部分账龄超过 1 年，应收账款已计提坏账。 请问各位老师： （ 1 ）报表层面做往来抵消，坏账准备如何处理？ （ 2 ）在不存在任何债权债务抵消协议前提下，A能否做往来抵消账务处理？

回答人：chenyiwei
此处不讨论A对B的收入确认应采用总额法还是净额法的问题，仅考虑其应收款项的抵销问题。 如果报表层面可以抵销列报，意味着具有抵销结算的现行法定权利，且准备行使该权利。在此情况下，如果是应收应付金额 1 ： 1 抵销，则该情况就会对需计提的坏帐准备金额产生影响，即对于满足抵销列报条件，确实准备净额结算的应收款项，应采用个别认定法，不计提坏帐准备。 如果不存在债权债务抵销结算协议，也不满足《合同法》第 99 、 100 条规定的抵销合同债权债务的条件，则不能抵销后按净额列报，仍应分别列报为资产和负债。